---
title: "Laboratorio 1"
author: "Oscar Godoy - Rafael Dubois"
date: '2022-07-24'
output: pdf_document
---



```{r setup, include=FALSE}
knitr::opts_chunk$set(echo = TRUE)
library(dplyr)
library(DataExplorer)
library(corrplot)
library(psych)

dataOriginal <- read.csv("train.csv")

```

## Limpieza y exploración inicial


El data set contiene información sobre 1460 casas en la ciudad de Ames, Iowa. 
Para cada una de las casas, las cuales se identifican con un ID único,
contamos con 79 variables exploratorias. Estas describen aspectos de la casa como 
zona, tamaño, forma, amenidades, entre otras. La variable objetivo, que se busca 
predecir, es el precio de venta de la casa. 

```{r}
introduce(dataOriginal)
```

Procedemos a analizar la calidad de los datos. Vemos que hay variables con altos
porcentajes de NA's, por lo que las descartamos. Estas variables tienen el factor en común 
de referirse a utilidades poco comunes que una casa pueda tener, como piscinas o cercas. 
La mayoría de las casas en el data set no posee estas características. En total, removemos 
las siguientes 5 variables:

* PoolQC
* MiscFeature
* Alley 
* Fence
* FireplaceQu

```{r, echo=FALSE, fig.height=3, fig.width=5}
plot_missing(dataOriginal)

dataOriginal <- dataOriginal %>%
  select(-c(PoolQC, MiscFeature, Alley, Fence, FireplaceQu))
```

\newpage
Ahora, analizamos la distribución de las variables 
cuantitativas y cualitativas. Descartamos las variables cualitativas
que sean muy homogeneas en la poblacion. Se elige descartar aquellas 
variables donde una categoria concentra mas del 80% de las casas. 
Entonces, descartamos las siguientes 20 variables:

* Street
* LandContour
* Utilities
* LandSlope
* Condition1
* Condition2
* BldgType
* RoofMatl
* ExterCond
* BsmtCond
* BsmtFinType2
* Heating
* CentralAir
* Electrical
* Functional
* GarageQual
* GarageCond
* PavedDrive
* SaleType
* SaleCondition

```{r, echo=FALSE, fig.height=6, fig.width=6}
plot_bar(dataOriginal)

dataOriginal <- dataOriginal %>%
  select(-c(Street, LandContour, Utilities, LandSlope, Condition1, 
            Condition2, BldgType, RoofMatl, ExterCond, BsmtCond, 
            BsmtFinType2, Heating, CentralAir, Electrical, Functional, 
            GarageQual, GarageCond, PavedDrive, SaleType, SaleCondition))
```

\newpage


De igual manera, descartamos las variables cuantitativas 
que esten muy sesgadas. Descartamos aquellas variables donde 
al menos el 80% de los datos asuman un mismo valor. 
Encontramos 9 de estas variables:

* BsmtFinSF2
* LotArea
* LowQualFinSF
* BsmtHalfBath
* EnclosedPorch
* KitchenAbvGr
* X3SsnPorch
* MiscVal
* PoolArea
* ScreenPorch

```{r, echo=FALSE, fig.height=6, fig.width=6}
plot_histogram(dataOriginal)

dataOriginal <- dataOriginal %>%
  select(-c(BsmtFinSF2, LotArea, LowQualFinSF, BsmtHalfBath, 
            EnclosedPorch, KitchenAbvGr, X3SsnPorch, MiscVal, 
            PoolArea, ScreenPorch))
```

Finalmente, contamos con 46 variables cualitativas y cuantitativas que nos proponemos a investigar.  
```{r}
introduce(dataOriginal)
```

\newpage
## Análisis de Componentes Principales

Filtramos las variables numéricas para realizarles 
un PCA. Luego, de las variables restantes descartamos aquellas que 
no sean continuas. Variables discretas y ordinales se evitan. Además, 
eliminamos la variable SalePrice para solo analizar las variables 
exploratorias. Las variables descartadas son las siguientes:

* Id
* MSSubClass
* OverallQual
* OverallCond
* BsmtFullBath
* FullBath
* HalfBath
* BedroomAbvGr
* TotRmsAbvGrd
* Fireplaces
* GarageCars
* MoSold

Después de la limpieza, quedamos con 16 variables continuas. 
Deseamos reducir la dimensionalidad de este data set empleando PCA. 
Primero, creamos la matriz de correlación de este set de datos, y 
notamos que su determinante es muy cercano a 0. Esto puede evidenciarse 
que hay bastante correlación entre las matrices, es decir, dependencia 
lineal entre las variables originales. 

```{r, echo=FALSE}
dataPCA <- dataOriginal %>%
  select(where(is.numeric)) %>%
  select(-c(Id, MSSubClass, OverallQual, OverallCond, 
            BsmtFullBath, FullBath, HalfBath, BedroomAbvGr, 
            TotRmsAbvGrd, Fireplaces, GarageCars, MoSold, SalePrice))
```

```{r}
rcor <- cor(dataPCA, use = "pairwise.complete.obs")
det(rcor)
cor.plot(rcor)
```

Para asegurarnos de que PCA es aplicable, realizamos el test de 
esfericidad de Bartlett. El p-valor es prácticamente 0, por lo que 
descartamos la hipótesis nula del test y concluímos que la matriz de correlación de las variables es distinta a la identidad. 

```{r}
cortest.bartlett(dataPCA)
```

\newpage
Con estos requisitos cumplidos, procedemos a realizar un PCA:

```{r}
compPrinc <- prcomp(na.omit(dataPCA[,-1]), scale = T)
summary(compPrinc)
```


